# 处置子公司

提问人：PIL 时间：2017-12-13 19:00:02
母公司本年处置子公司，会计师已出具基准日为 630 的子公司的审计报告，假设处置日为 830 ，则年审时针对该子公司7-8月过渡期间是否只审计损益表？可以不审计资产负债表了吧？

回答人：chenyiwei
可以这样理解。但为了合理计算母公司合并报表层面的处置损益，还是应当适当关注过渡期间的净资产变动情况，特别是不影响损益的净资产变动。